【裁判字號】    99,簡上,31
【裁判日期】    990722
【裁判案由】    竊盜
【裁判全文】
臺灣臺南地方法院刑事判決              99年度簡上字第31號
上  訴  人  臺灣臺南地方法院檢察署檢察官
被      告  丁○○
上訴人因被告丁○○竊盜案件，不服本院98年度簡字第2491號，
中華民國98年10月19日第一審簡易判決（聲請簡易判決處刑案號
：98年度偵字第13684號）提起上訴，並移送併辦（98年度偵字
第15859號），被告就犯罪事實為有罪之陳述，本院合議庭裁定
進行簡式審判程序審理，並判決如下：
    主  文
原判決撤銷。
丁○○犯竊盜罪，累犯，處有期徒刑參月，如易科罰金，以新臺
幣壹仟元折算壹日。
    事  實
一、丁○○曾因詐欺及竊盜案件，經本院以95年度簡字第3401號
    、96年度簡字第1743號分別判處有期徒刑3月、3月確定，後
    再經本院以96年度聲減字第938號裁定，將上開所處之刑各
    減為有期徒刑1月又15日，並定應執行刑為有期徒刑3月確定
    ，入監執行後，於民國96年8月2日縮刑期滿執行完畢。詎猶
    不思俊悔，意圖為自己不法之所有，先向不知情經營資源回
    收之「東典實業有限公司」老闆娘黃素真佯稱：因受臺南市
    社區管理協會之委託清運廢棄腳踏車，黃素真遂指派亦不知
    情之員工黃金水，駕駛車牌號碼2489-GL號貨車陪同丁○○
    ，於98年9月15日下午1時45分許，至臺南市○區○○路150
    號前，由丁○○徒手竊取丙○○、甲○○所有之腳踏車各1
    輛及不知何人所有之腳踏車3輛，將之搬運至前揭貨車上時
    ，為警當場查獲，並扣得該腳踏車5輛，其中屬丙○○、甲○○所有之腳踏車均經發還。
二、案經臺南市警察局第一分局報告臺灣臺南地方法院檢察署檢
    察官偵查後聲請簡易判決處刑暨移送併案審理。
    理  由
壹、程序方面：本件被告所犯為死刑、無期徒刑、最輕本刑為3
    年以上有期徒刑以外之罪，亦非屬高等法院管轄之第一審案
    件，其於本院審理程序進行中，先就被訴事實為有罪之陳述
    ，經法官告知簡式審判程序之旨，並聽取公訴檢察官之意見
    後，經本院合議庭裁定進行簡式審判程序，合先敘明。
貳、實體方面
一、前開事實，業據被告丁○○於警詢時、偵查中及本院審理時
    坦承不諱，核與被害人丙○○、甲○○於警詢中之指訴與證
    人黃素真、黃金水於警詢中之證述情節相符，並有卷附自願
    搜索同意書、扣押筆錄、扣押物品目錄表、贓物認領保管單
    及照片14張（臺南市警察局第一分局南市警一刑偵字第
    09809001047號卷第9-21頁、98年度偵字第15859號偵查卷第
    2-4頁）可資佐證，足認被告之自白與事實相符。本件事證
    明確，被告犯行堪以認定，應依法論科。
二、核被告所為，係犯刑法第320條第1項之普通竊盜罪。被告所
    為之竊盜5輛腳踏車犯行，係以單一之決意，於密切接近之
    時、地接續實施侵害同類法益之數行為，而各行為之獨立性
    極為薄弱，依一般社會健全觀念，在時間差距上，難以強行
    分開，在刑法評價上，合為包括之一行為。被告利用不知情
    之黃金水遂行其竊盜犯行，為間接正犯。而被告以一竊盜行
    為侵害數法益，為同種想像競合犯，從重論以一竊盜罪。又
    被告曾因詐欺及竊盜案件，於96年8月2日縮刑期滿執行完畢
    等情，此有臺灣高等法院被告前案紀錄表一份在卷可稽，被
    告於有期徒刑執行完畢後，5年內再犯本件法定刑有期徒刑
    以上之罪，為累犯，應依刑法第47條第1項規定，加重其刑
    。聲請意旨雖僅就被告竊取被害人丙○○所有腳踏車之竊盜
    犯行起訴，惟被告所為竊取被害人甲○○所有腳踏車之竊盜
    犯行與前揭起訴部分，為裁判上一罪，應為起訴效力所及，
    本院自應併予審究，附此敘明。原審以被告竊盜犯行明確，
    依法論罪科刑，認事用法原無不當，量刑亦屬妥適，惟被告
    另於前揭時日徒手竊取被害人甲○○及其他不詳被害人所有
    腳踏車1輛之竊盜犯行部分，與原審判決部分，有裁判上一
    罪之關係，應為起訴效力所及，本院自得併予審酌，原審未
    及審酌併辦部分之犯行，即有未合，檢察官據此指摘原判決
    不當，非無理由，應由本院予以撤銷改判。
三、爰審酌被告之素行，犯罪之動機、目的，竊盜所得財物之價
    值、知識程度，所生之危害，及四肢健全具謀生能力，不思
    正途，竟圖不勞而獲而竊取他人之物，惟慮及被告犯後已坦
    認犯行，態度尚佳，且被告所竊之物，均已尋獲，並發還被
    害人，被害人實際所受損害不大，及其他一切情狀，量處如
    主文第二項所示之刑，並諭知易科罰金之折算標準，以示懲
    儆。
據上論斷，應依刑事訴訟法第455條之1第1項、第3項、第369條
第1項前段、第273條之1第1項、第299條第1項前段，刑法第320
條第1項、第55條、第47條第1項、第41條第1項前段，刑法施行
法第1條之1第1項、第2項前段，判決如主文。
本案經檢察官乙○○到庭執行職務。
中    華    民    國    99    年    7     月    22    日
                  刑事第十二庭  審判長法  官  卓穎毓
                                      法  官  莊玉熙
                                      法  官  周宛瑩
以上正本證明與原本無異。
本件不得上訴。
                                      書記官  黃傳鈞
中    華    民    國    99    年    7     月    23    日
附錄論罪法條：
中華民國刑法第320條
（普通竊盜罪、竊佔罪）
意圖為自己或第三人不法之所有，而竊取他人之動產者，為竊盜
罪，處5年以下有期徒刑、拘役或5百元以下罰金。
意圖為自己或第三人不法之利益，而竊佔他人之不動產者，依前
項之規定處斷。
前二項之未遂犯罰之。

司法院資訊處製作；財團法人民間司法改革基金會備份。
